臺灣桃園地方法院小額民事判決
111年度桃原小字第24號
原      告  吳柔潔
被      告  劉宇文

            黃澤宏

            曾誠  

            陳舒宜

            吳宇軒

兼  上一人
法定代理人  吳建宏


            鄭玉梅



上列當事人間請求損害賠償事件，本院於民國111 年8 月18日言
詞辯論終結，判決如下：
    主    文
被告己○○、戊○○、丁○、丙○○、甲○○應連帶給付原告新臺幣陸萬
伍仟元，及被告己○○自民國一百一十一年六月十七日起、被告戊○○自民國一百一十一年六月十六日起、被告丁○、丙○○、甲○○自
民國一百一十一年六月十一日起，均至清償日止，按週年利率百
分之五計算之利息。
被告乙○○、庚○○自民國一百一十一年八月七日起，被告乙○○、庚○○就前項命被告甲○○給付部分，與被告甲○○負連帶
給付責任。
本判決第一項至第二項所命給付，如其中一項被告已為給付，其
餘被告於該給付範圍內免給付義務。
原告其餘之訴駁回。
訴訟費用新臺幣壹仟元由被告連帶負擔。
本判決原告勝訴部分得假執行。
    理由要領
一、被告丙○○於民國109年4 月10日向友人吳育昕借得其名下之
    中華郵政股份有限公司帳號00000000000000號帳戶（下稱系
    爭帳戶)之存摺、提款卡後，將上開提款卡放置於臺中火車
    站置物箱內，嗣上開帳戶資料均流入詐騙集團成員之手；被
    告己○○於109年3月間加入真實姓名年籍不詳、綽號「凱哥」
    等人所屬之詐欺集團，並招募被告戊○○、甲○○加入上開集團
    ，被告丁○則係經由被告戊○○招募加入上開集團擔任車手，
    共同意圖為自己不法之所有，基於3人以上詐欺取財及洗錢之
    犯意聯絡，由該集團所屬不詳成員，於109年4月13日20時許
    ，詐騙集團成員撥打電話向原告佯稱為郵局專員，未說明原
    因指示原告匯款，致原告陷於錯誤，依詐騙集團指示操作AT
    M匯款3萬元至系爭帳戶，再以35,000 元購買MyCard遊戲點
    數後，將序號及密碼告知不詳詐騙集團成員，致原告受有損
    害等情，業據提出本院110 年度少護字第200 號宣示筆錄、
    臺灣士林地方法院刑事110 年度金簡字第7 、8 號刑事判決
    、新北地檢署檢察官109 年度偵字第27055 號、109 年度調
    偵字第2963號起訴書、109 年度少連偵字第531 號、110年
    度少連偵字第47號追加起訴書、MyCard遊戲點數交易明細及
    國泰世華銀行客戶交易明細表等為證（見本院卷第8 至24頁
    ），復經本院調閱該刑事案件全案卷證查核無訛，而被告己○○、甲○○、乙○○、庚○○未於言詞辯論期日到場爭執或提出書
    狀作何答辯，是依本院調查證據之結果，堪認原告之主張為
    真正。
二、得心證之理由：
　㈠按因故意或過失，不法侵害他人之權利者，負損害賠償責任
    ；數人共同不法侵害他人之權利者，連帶負損害賠償責任。
    不能知其中孰為加害人者亦同。造意人及幫助人，視為共同
    行為人；無行為能力人或限制行為能力人，不法侵害他人之
    權利者，以行為時有識別能力為限，與其法定代理人連帶負
    損害賠償責任，民法第184 條第1 項前段、第185 條、第18
    7 條第1 項前段、分別定有明文。又所謂共同侵權行為，係
    指數人共同不法對於同一之損害，與以條件或原因之行為。
    加害人於共同侵害權利之目的範圍內，各自分擔實行行為之
    一部，而互相利用他人之行為，以達其目的者，仍不失為共
    同侵權行為人，而應對於全部所發生之結果，連帶負損害賠
    償責任（最高法院78年度台上字第2479號民事判決要旨參照
    ）。
  ㈡經查，被告丙○○提供系爭帳戶，協助系爭詐欺集團成員騙取
    原告，雖未直接對原告施用詐術，然其協力提供系爭帳戶供
    詐騙贓款匯入，其行為自與原告所受損害間具備相當因果關
    係，揆諸上開規定，自應視為侵害原告財產法益之共同行為
    人對於原告所受之損害，自應與其他詐欺集團成員，負連帶
    賠償責任。至被告丁○雖辯稱：原告所匯款項並非伊所領取
    云云，惟被告丁○所加入之詐欺集團顯然係以層級組織、單
    線聯絡之方式運作，成員間透過其上、下手間之犯意聯絡與
    行為聯繫，即可層層傳遞犯罪之訊息與用意，最終與其他參
    與詐欺集團之全體成員間直接、間接形成犯意聯絡，結合成
    為一個犯罪集團，而遂行其等詐欺取財之共同犯罪目的。被
    告既已承認其參與詐欺集團擔任車手，足認被告與其餘詐欺
    集團成員共同基於詐欺取財之意思聯絡及行為分擔，依前揭
    所述，被告丁○自應連帶賠償原告所受損害，是被告丁○上開
    所辯，洵無可採。
  ㈢又被告甲○○於行為時為限制行為能力人，法定代理人為被告
    乙○○、庚○○，依上開規定，原告請求被告乙○○、庚○○與被告
    甲○○負連帶損害賠償責任，洵屬有據。至被告甲○○雖自108 
    年7 月22日至112 年3 月1 日，由被告乙○○、庚○○對被告甲○○，委託訴外人辛○○行使監護之職務（見本院個資卷），惟
    委託監護並不等於生父母之監護權，受委託監護人對未成年
    人之侵權行為，自無庸負責（臺灣高等法院暨所屬法院86年
    法律座談會民事類提案第13號審查意見參照）。
三、末按不真正連帶債務，係數債務人基於不同之債務發生原因
    ，就同一內容之給付，對於同一債權人各負全部給付義務，
    因一債務人給付，他債務人即同免其責任。其各債務發生之
    原因既有不同，僅因相關法律關係偶然競合，致對同一債權
    人負同一內容之給付（最高法院92年台上字第1540號判決意
    旨參照）。本件被告己○○、戊○○、丁○、丙○○、甲○○雖依民
    法第185 條規定負連帶損害賠償責任，被告甲○○、乙○○、庚○○間則係依民法第187 條第1 項規定負連帶損害賠償責任，
    惟法律並無規定被告己○○、戊○○、丁○、丙○○、甲○○、乙○○
    、庚○○間應成立連帶債務，其乃各基於法律規定之不同原因
    ，而對原告各負全部給付之責任，雖其給付具有同一之目的
    ，然其中一方為給付，另一方即同免其責任，其性質核屬不
    真正連帶債務，是原告自不得請求被告己○○、戊○○、丁○、
    丙○○、甲○○、乙○○、庚○○應負連帶責任，附此敘明。
四、綜上所述，原告依侵權行為之法律關係，請求被告己○○、戊○○、丁○、丙○○、甲○○應給付65,000元，及自起訴狀繕本送
    達被告己○○（見本院卷第53頁）之翌日即111年6月17日、被
    告戊○○（見本院卷第60頁）之翌日即111年6月16日、被告丁○、丙○○、甲○○（見本院卷第62、66、67頁）之翌日即111年
    6月11日、被告乙○○、庚○○（於111 年6 月7 日將公示送達
    公告黏貼於本院公告處，經60日，於111 年8 月6 日生效，
    見本院卷第70至72頁）之翌日即111 年8 月7日起，均至清
    償日止，按週年利率5%計算之利息，為有理由，應予准許。
    原告逾此範圍之請求，為無理由，應予駁回。
五、本件係依民事訴訟法第436 條之8 第1 項適用小額訴訟程序
    所為之判決，依同法第436 條之20之規定，法院為被告敗訴
    之判決時，應依職權宣告假執行。
六、訴訟費用負擔之依據：民事訴訟法第79條、第85條第2 項。
    並依同法第436 條之19第1 項規定，確定訴訟費用額為原告
    繳納之第一審裁判費1,000 元由被告連帶負擔。 
　　
中    華    民    國   111    年    8     月    31    日
                  桃園簡易庭  法  官  汪智陽
以上正本係照原本作成。
如不服本判決，應於送達後20日內，向本院提出上訴狀並表明上
訴理由，如於本判決宣示後送達前提起上訴者，應於判決送達後
20日內補提上訴理由書（須附繕本）。
如委任律師提起上訴者，應一併繳納上訴審裁判費。
中    華    民    國   111    年    8     月    31    日
                              書記官  陳家蓁
附錄：
一、民事訴訟法第436條之24第2項：
    對於小額程序之第一審裁判上訴或抗告，非以其違背法令為
    理由，不得為之。
二、民事訴訟法第436條之25：
    上訴狀內應記載上訴理由，表明下列各款事項：
    ㈠原判決所違背之法令及其具體內容。
    ㈡依訴訟資料可認為原判決有違背法令之具體事實。
三、民事訴訟法第471條第1項：（依同法第436條之32第2項規定
    於小額事件之上訴程序準用之）
    上訴狀內未表明上訴理由者，上訴人應於提起上訴後20日內
    ，提出理由書於原第二審法院；未提出者，毌庸命其補正，
    由原第二審法院以裁定駁回之。